【裁判字號】    97,交聲,962
【裁判日期】    970815
【裁判案由】    違反道路交通管理處罰條例聲明異議
【裁判全文】
臺灣桃園地方法院交通事件裁定        97年度交聲字第962號
原處分機關  交通部公路總局新竹區監理所中壢監理站
異  議  人
即受處分人  甲○○
上列受處分人因違反道路交通管理處罰條例案件，對於交通部公
路總局新竹區監理所於中華民國97年5 月16日以壢監裁字第裁52
─DB0000000 號所為之違反道路交通管理事件裁決書（原舉發通
知單號碼：桃警局交字第DB0000000 號），聲明異議，本院裁定
如下：
    主  文
異議駁回。
    理  由
一、本件受處分人（異議人）聲明異議意旨略以：
  (一)受處分人於民國96年11月9 日下午14時50分（下稱系爭違規
    時間）駕駛車牌號碼N6R-386 號重型機車（下稱系爭機車）
    行經桃園縣桃園市○○街時，遭桃園縣政府警察局桃園分局
    （下稱舉發機關）龍安派出所員警當場查獲未依法裝設照後
    鏡，而以「未裝後視鏡（責改）」之違規事實，依道路交通
    管理處罰條例第16條第1 項第2 款規定，於同日以該局桃警
    交字第DB0000000 號舉發違反道路交通管理事件通知單（下
    稱系爭舉發通知單）舉發，嗣由交通部公路總局新竹區監理
    中壢監理站（下稱原處分機關），於97年5 月16日，以「照
    後鏡損壞不予修復」之舉發違規事實，依上開處罰規定，以
    壢監裁字第裁52-DB0000000號違反道路交通管理事件裁決書
    （下稱系爭裁決書）裁處罰鍰新臺幣（下同）1,800 元。
  (二)受處分人就騎乘系爭機車於上開時地經警舉發未裝後照鏡等
    情，固不爭執，惟該違規事由，係因違規當日系爭機車之照
    後鏡遭人竊取，且當日即已至機車店將後照鏡修復，爰聲請
    撤銷系爭裁決書云云。
二、按「汽車有下列情形之一者，處汽車所有人新臺幣九百元以
    上一千八百元以下罰鍰：一、…。二、除頭燈外之燈光、雨
    刮、喇叭、照後鏡、排氣管、消音器設備不全或損壞不予修
    復，或擅自增、減、變更原有規格致影響行車安全。三、…
    。」、「前項第一款至第四款並應責令改正、反光紙並應撤
    除；…。」，道路交通管理處罰條例第16條第1 項第2 款、
    第2 項分別定有明文；復依違反道路交通管理事件統一裁罰
    基準及處理細則第2 條第2 項規定附件「附件違反道路交通
    管理事件統一裁罰基準表」規定，就「違反事件」為「除頭
    燈外之燈光、雨刮、喇叭、照後鏡、排氣管、消音器設備不
    全或損壞不予修復，或擅自增、減、變更原有規格致影響行
    車安全」之違反道路交通管理處罰條例第16條第1 項第2 款
    之行為，其「逾越應到案期限六十日以上，繳納罰鍰或逕行
    裁決處罰者。」，依「統一裁罰基準」為罰鍰新臺幣1,800
    元，其「備註欄」並註明「並應責令改正」。
三、經查，異議人對上開違規事實，雖不爭執，惟以後照鏡係遭
    人竊取置辯云云，然查，異議人於本件經舉發後，除未依指
    定到案期日即96年11月24日，向原處分機關到案證明已經就
    系爭機車未裝後照鏡之違規事實改正外，復於到案日期前後
    之同年11月17日、同年月25日，分別在桃園縣桃園市○○路
    ○○路交岔口、永安路1159號前，遭員警查獲系爭機車有相
    同之違規事實，有桃警局交字第DB0000000 號、桃警局交字
    第DB0000000 號舉發違反道路交通管理事件通知單在卷可查
    ，是異議人陳稱其於本件遭警舉發後已經將後照鏡修復云云
    ，難認屬可信，且其亦未提出其於本件經警查獲前，系爭機
    車後照鏡確係遭人竊取之相關事證，以釋明其異議理由非屬
    虛偽；綜上，本件異議人經警多次查獲未裝後照鏡，足徵本
    件查獲當時，系爭機車應已經未裝後照鏡多時且未修經異議
    人修復，是異議人所辯，尚難認有理。
四、上所述，原處分機關以異議人之系爭機車有照後鏡損壞不予
    修復之道路交通管理處罰條例第16條第1 項第2 款規定之違
    規事實，依違反道路交通管理事件統一裁罰基準表裁處異議
    人罰鍰1,800 元，並無違誤，本件異議為無理由，應予駁回
    。
據上論斷，應依道路交通管理處罰條例第87條第2 項，道路交通
案件處理辦法第19條，裁定如主文。
中    華    民    國    97    年    8     月    15    日
                    交通法庭  法  官  陳世旻
以上正本證明與原本無異。
如不服本裁定，應於送達後5 日內，向本院提出抗告狀。
                              書記官  劉玉梅
中    華    民    國    97    年    8     月    15    日


司法院資訊處製作；財團法人民間司法改革基金會備份。
